【裁判字號】    89,交訴,94
【裁判日期】    900104
【裁判案由】    過失致死
【裁判全文】
臺灣雲林地方法院刑事判決
    公  訴  人  臺灣雲林地方法院檢察署檢察官
    被      告  乙○○
                甲○○
    共      同
    選任辯護人  廖世鐘
右列被告因業務過失致死案件，經檢察官提起公訴（八十九年度偵字第四一六０號）
，本院判決如左：
    主  文
乙○○、甲○○從事業務之人，因業務上之過失致人於死，各處有期徒刑伍月，均緩
刑貳年。
    事  實
一、甲○○係中華電信股份有限公司台灣中區電信分公司雲林營運處（下稱中華電信
    公司）之助理工程師；乙○○則於中華電信公司擔任司機及工程人員，均係從事
    業務之人。民國（下同）八十九年四月十三日九時許，因中華電信公司在雲林縣
    斗六市○○里○○路二六六巷前，進行搶修供電設施，司機乙○○便將車牌Ｆ九
    ─八０五號工程車，停放在斗六市○○路梅林往斗六行向之車道內，距離該路第
    二六六巷對面產業道路口前約五、六公尺處，進行施工。甲○○、乙○○原應注
    意因工程車及施工區○○○○路口附近相當近，且阻擋由產業道路駛出車輛之左
    方視線，應妥為設置警告標誌及拒馬阻斷引導車輛行駛設施，並於對向車道設置
    旗手指揮車輛，而依當時又無不能注意之情事，竟疏於注意，只在工程車外側前
    後設置六個角錐，但未妥為設置警告標誌、拒馬及在對向車道設置旗手指揮車輛
    。適有游松凱騎乘車牌號碼ＯＢＣ─０一八號重型機車，沿榮譽路向斗六市方向
    行駛，亦未減速慢行及注意車前狀況；同時由吳大振駕駛之ＳＮ─八０五自用小
    客車，沿二二六巷對面之產業道路（由北往南方向）駛出欲左轉時，亦疏未注意
    榮譽路左側有工程車正在施工，應小心觀察左右有無來車，始得左轉，在未看清
    左右來車時，即貿然左轉（吳大振涉嫌過失致死部分，未經公訴人提起公訴），
    車頭駛出榮譽路中心線時，由於工程車擋住視線，使游松凱、吳大振，在工程車
    擋住視線之範圍內，不容易看到左右來車，及因游松凱車速太快，與吳大振在進
    入榮譽路之前，未先看清左方遠處有無來車等因素，造成游松凱機車前方撞及吳
    大振自用小客車左前側車身處，致游車人車倒地後，游松凱因此頭胸部挫傷致顱
    內出血、胸腔出血，經送醫急救無效，於同日上午十一時五十分不治死亡。
二、案經台中市警察局第四分局移送臺灣雲林地方法院檢察署檢察官偵查起訴。
    理  由
一、訊據被告乙○○、甲○○，均否認有過失致死之犯行，辯稱：渠等已有設置安全
    措施，且工程車停放位置並不影響行車視線，係游車車速過快及吳車駛出路口提
    早左轉未注意所致。
二、甲○○係中華電信公司之助理工程師；乙○○則為該公司之司機及工程人員，均
    係從事業務之人。八十九年四月十三日九時許，因中華電信公司在雲林縣斗六市
    ○○里○○路二六六巷前，進行搶修供電設施，乙○○便將工程車停放在斗六市
    ○○路梅林往斗六行向之車道內，距離該路第二六六巷對面產業道路口前約五、
    六公尺處，進行施工。只在工程車外側前後設置六個角錐，但未妥為設置警告標
    誌、拒馬及在對向車道設置旗手指揮車輛。適有游松凱騎乘重型機車，沿榮譽路
    由斗六市方向行駛，因車速太快，同時因吳大振駕自用小客車，沿二二六巷對面
    之產業道路駛出欲左轉時，亦因未注意榮譽路左側有工程車正在施工，未看清左
    右來車，即貿然左轉，致游松凱機車前方撞及吳大振自用小客車左前側車身，使
    游車人車倒地，經送醫急救，終因頭胸部挫傷致顱內出血、胸腔出血，傷重不治
    死亡等情，已據被告二人先後於警訊及偵審中供明在卷，並有道路交通事故調查
    報告表一份、現場照片五張為證。且被害人因本件車禍死亡，亦經檢察官督同法
    醫師相驗屬實，並製有相驗屍體證明書、驗斷書及勘驗筆錄等各乙份附相驗卷宗
    可證。
三、依照車禍現場照片及肇事現場圖所載，車禍現瑒為榮譽路與二二六巷及其對面產
    業道路之之無號誌交叉路口。被告進行搶修供電設施之工程車，停放在斗六市○
    ○路梅林往斗六行向之車道內，距離該路第二六六巷對面產業道路口前約五、六
    公尺處，進行施工，只在工程車外側前後設置六個角錐，未妥為設置警告標誌、
    拒馬及旗手指揮，防止人車往來之危險發生。而由吳大振駕駛之自用小客車，肇
    事後車頭稍左斜橫停於榮譽路上，車頭已超逾榮譽路之道路中心線，被害人機車
    則傾到在小客車駕駛座旁。又本院勘驗現場時，乃令處理本案之警員，由工程車
    、警車充當吳大振之小客車（因吳大振無正當理由而不到場），依駕事現場圖重
    建現場結果，自工程車左前車頭至肇事小客車左前車頭（駕駛座前方車頭）之距
    離為七、六公尺。並將代表肇事車輛之警車停於產業道路路口，其左右視界可達
    一、二百公尺，只有工程車車體所掩部分，為視線之盲點，此亦有本院勘驗筆錄
    、勘驗照片三張附卷可按。綜合上情，本件車禍之發生，乃是吳大振駕駛小客車
    在左轉榮譽路時，未先於路口停車看清左右來車，加上被告等施工時工程車停放
    於距離路口僅五、六公尺，妨礙往來車輛之視線，增加看清車輛往來情形之困難
    ，而未依道路交通標誌標線號誌設置規則第一百四十五條第一項及第二項設置警
    告標誌、拒馬及旗手等阻斷引導車輛行駛之安全措施，及被害人游松凱未減速慢
    行，小心通過，所共同肇致。且本件車禍經台灣省嘉雲區車輛行車事故鑑定委員
    會鑑定結果，亦採相同見解，亦有其鑑定意見書附於相驗卷可佐。惟不因吳大振
    、游松凱之過失而得予解免被告等之過失，故其二人於本件車禍之發生有過失，
    事證已明。至於台灣省車輛行車事故覆議鑑定委員會覆議意見，認為吳大振在本
    件事故並無肇事因素。顯然忽視吳大振疏未注意停車看清左右來車即貿然左轉之
    過失，其鑑定意見為本院所不採。又游松凱人車倒地，並受有頭胸部挫傷致顱內
    出血、胸腔出血，經送醫急救後不治死亡，業如前述。職是，游松凱之死亡，與
    本件被告之過失行為間有相當因果關係，被告等過失致死犯行已堪認定。
三、核被告等所為，係犯刑法第二百七十六條第二項之業務過失致死罪。爰審酌被告
    等尚無犯罪前科，素行良好，且有正當職業，在工作中肇事，其過失程度不重。
    被害人及案外人吳大振亦有過失。及被告等已經與被害人家屬達成民事和解（有
    和解書附卷足按），犯後態度良好等一切情狀，分別量處如主文所示之刑。末查
    被告未曾受有期徒刑以上刑之宣告，有臺灣雲林地方法院檢察署刑案資料查註紀
    錄表一紙在卷足憑，其偶因過失罹犯本罪，犯後復知悔悟，經受此科刑教訓之後
    ，當益知戒慎而無再犯之虞，本院認所宣告之刑，以暫不執行為適當，爰併宣告
    緩刑二年，以勵自新。
四、據上論斷，應依刑事訴訟法第二百九十九條第一項前段，刑法第二百七十六條第
    二項、第七十四條第一款、罰金罰鍰提高標準條例第一條前段，判決如主文。
五、吳大振涉嫌過失致死部分，應由檢察官另行偵查。
中      華      民      國      九十      年      一    月      四      日
                                         臺灣雲林地方法院刑事第一庭
                                             法  官  康  樹  正
右正本證明與原本無異。
如不服本判決，應於判決送達後十日內向本院提出上訴狀( 應附繕本 )。
                                             書記官  劉  鴻  成
中      華      民      國      九十      年      一    月      四      日
刑法第二百七十六條
一、因過失致人於死者，處二年以下有期徒刑、拘役或二千元以下罰金。
二、從事業務之人，因業務上之過失犯前項之罪者，處五年以下有期徒刑或拘役，得
    併科三千元以下罰金。


司法院資訊處製作；財團法人民間司法改革基金會備份。
